【裁判字號】    95,上訴,639
【裁判日期】    950411
【裁判案由】    毒品危害防制條例
【裁判全文】
臺灣高等法院臺中分院刑事判決       95年度上訴字第639號
上  訴  人
即  被  告  甲○○
                    3樓之1
上列上訴人因毒品危害防制條例案件，不服臺灣南投地方法院95
年度訴字第54號中華民國95年2月21日第一審判決（起訴案號：
臺灣南投地方法院檢察署94年度毒偵字第1669號），提起上訴，
本院判決如下：
    主  文
原判決撤銷。
甲○○連續施用第一級毒品，處有期徒刑捌月。扣案之第一級毒
品海洛因（驗後淨重合計拾捌點零壹公克）沒收銷燬之；空包裝
袋貳個、注射針筒貳支、注射用水壹瓶、橡皮管壹條及電子磅秤
壹臺，均沒收。
    事  實
一、甲○○曾於民國94年4月26日因毒品危害防制條例案件，經
    送觀察、勒戒完畢後並釋放，認為無繼續施用毒品之傾向，
    而為台灣台中地方法院檢察署檢察官於94年5月2日，以94年
    度毒偵字第2059號為不起訴處分在案。詎甲○○仍不知戒絕
    ，於前開觀察、勒戒處分執行完畢後五年內，自94年10月中
    旬某日起，至同年11月23日下午1時許，連續在南投縣埔里
    鎮○○里○○○街243巷2號3樓之1住處，以針筒注射方式非
    法施用第一級毒品海洛因多次。嗣警方於94年11月23日下午
    3 時許，持台灣南投地方法院所核發之搜索票搜索甲○○前
    開住處時，當場查獲甲○○非法持有海洛因2包（驗後淨重
    合計拾捌點零壹公克）、施用海洛因工具注射針筒2支、注
    射用水1瓶、橡皮管1條及電子秤1台。甲○○遂經逮捕並攜
    回採尿送驗，結果呈嗎啡類陽性反應，並因而查悉上情。
二、案經南投縣政府警察局埔里分局報告台灣南投地方法院檢察
    署檢察官偵查起訴。
    理  由
一、右揭犯罪事實，業據被告甲○○分別於偵查中及原審法院、
    本院審理時坦承不諱，且其被查獲後為警採集之尿液，經送
    檢驗結果，呈嗎啡（海洛因施用入人體後，水解還原成嗎啡
    ，再循嗎啡之代謝方式排出體外）陽性反應，有詮昕科技股
    份有限公司藥物濫用尿液檢驗報告附卷可稽。又扣案之白色
    粉末二包經送法務部調查局鑑驗結果，確為第一級毒品海洛
    因無訛，有該局九十五年二月十七日鑑定通知書附卷可憑，
    並有被告所有之該二包第一級毒品海洛因（驗後淨重合計拾
    捌點零壹公克）及其施用海洛因工具注射針筒2支、注射用
    水1瓶、橡皮管1條及電子秤1台扣案可資佐證，被告之自白
    堪以採信。本件事證明確，被告犯有施用毒品之犯行應堪認
    定。
二、被告甲○○曾於民國94年4月26日因毒品危害防制條例案件
    ，經觀察、勒戒完畢後，認為無繼續施用毒品之傾向，而為
    台灣台中地方法院檢察署檢察官於94年5月2日，以94年度毒
    偵字第2059號為不起訴處分在案並釋放等情，有臺灣高等法
    院被告全國前案紀錄表、台灣台中地方法院檢察署檢察官不
    起訴處分書可稽，核被告施用海洛因之行為，係犯毒品危害
    防制條例第十條第一項之施用第一級毒品罪。又被告施用前
    持有第一級毒品之低度行為，應為施用之高度行為所吸收，
    不另論罪。被告先後多次施用第一級毒品海洛因之行為，時
    間緊接，手段相同，且係觸犯構成要件相同之罪名，顯係基
    於概括犯意反覆為之，為連續犯，應依刑法第五十六條之規
    定論以一罪。原審認上訴人罪證明確，予以論罪科刑，固非
    無見，惟查原審未及就被告甲○○上開扣案之第一級毒品海
    洛因送驗後之淨重合計為拾捌點零壹公克，加以審酌記載其
    正確之重量並予以沒收，尚有未洽。上訴人上訴意旨指摘原
    審法院判決量刑過重，雖無理由，惟原判決既有可議，即無
    可維持，自應由本院加以撤銷改判。爰審酌：(1)被告曾有違
    反肅清煙毒條例、麻醉藥品管理條例等前科，且曾因施用毒
    品之犯行，經觀察、勒戒執行完畢釋放，竟無視國家杜絕毒
    品之政策，猶故態復萌，再犯本案施用第一級毒品海洛因犯
    行；(2)施用毒品係對於自身健康之戕害行為，對他人權益損
    害非鉅；(3)被告犯後坦承犯行、態度尚屬良好等一切情狀，
    量處如主文第二項所示之刑。至（一）扣案之海洛因（驗後
    淨重合計拾捌點零壹公克）為第一級毒品，應依毒品危害防
    制條例第十八條第一項前段規定，宣告沒收銷燬之。（二）
    扣案之空包裝袋（用以包裝上開海洛因）二個、注射針筒
    二支、注射用水一瓶、橡皮管一條及電子磅秤一臺等物，係
    被告所有且供其施用第一級毒品犯罪所用之物，業據被告供
    明在卷，爰依刑法第三十八條第一項第二款之規定，宣告沒
    收。至於扣案之玻璃球吸食器，核與被告所犯本件施用第一
    級毒品罪無關，又非違禁物，爰不予宣告沒收，併此敘明。
據上論結，應依刑事訴訟法第三百六十九條第一項前段、第三百
六十四條、第二百九十九條第一項前段、毒品危害防制條例第十
條第一項、第十八條第一項前段、第二十三條第二項、刑法第十
一條前段、第五十六條、第三十八條第一項第二款，判決如主文
。
本案經檢察官乙○○到庭執行職務。
中    華    民    國    95    年    4    月    11     日
            刑事第二庭  審判長法  官  李  璋  鵬
                              法  官  胡  森  田
                              法  官  蕭  錦  鍾
上列正本證明與原本無異。
如不服本判決應於收受送達後十日內向本院提出上訴書狀，其未
敘述上訴之理由者並得於提起上訴後十日內向本院補提理由書（
均須按他造當事人之人數附繕本）。
                              書記官  廖  次  芬
中    華    民    國    95    年    4    月    12     日
附錄本案所犯法條：
毒品危害防制條例第10條
施用第一級毒品者，處 6 月以上 5 年以下有期徒刑。
                                                      Ａ


司法院資訊處製作；財團法人民間司法改革基金會備份。
